臺灣士林地方法院民事簡易判決
111年度湖簡字第1190號
原      告  尤柏鑅  
被      告  楊昌裕  
上列當事人間損害賠償（刑簡）事件，經本院刑事庭裁定（111
年度審附民字第555號）移送前來，本院於民國111年11月21日言
詞辯論終結，判決如下：
    主  文
被告應給付原告新臺幣100萬元，及自民國111年5月21日起至清
償日止，按週年利率5%計算之利息。
本判決得假執行。
    事實及理由
一、原告主張：被告基於幫助詐欺之主觀犯意，於民國110年7月1
    0日晚間8時23分許起至同年月12日上午8時49分許之間某時
    ，在臺北市西門町某處，將其在中國信託商業銀行申辦之第0
    00000000000號帳戶（下稱系爭銀行帳戶）網路銀行帳號、
    密碼，提供予「小豬」使用。「小豬」取得被告提供之系爭
    銀行帳戶後，即以之做為詐騙工具，而與其他詐欺集團成員
    共同意圖為自己不法之所有，基於詐欺取財之犯意聯絡，由
    詐欺集團成員於110年7月14日向原告佯稱，可破解博弈遊戲
    網站，可投資獲利，惟需先儲值至「金牛國際」博弈網站帳
    戶云云，致原告因而陷於錯誤，而依指示辦理匯款，分別於
    110年7月14日20時24分許，在高雄市左營區住處內，以手機
    網路銀行轉帳方式匯款新臺幣（下同）1萬元，另於同年月2
    0日12時10分許，在高雄市○○區○○○路000號兆豐國際商業銀
    行臨櫃匯款100萬元，共匯款101萬元至系爭銀行帳戶，原告
    因此受有101萬元損害，爰依侵權行為之法律關係提起本件
    訴訟等語。並聲明：（一）被告應給付原告100萬元，及自
    起訴狀繕本送達翌日起至清償日止，按週年利率5%計算之利
    息。（二）願供擔保，請准宣告假執行。
二、被告則以：不同意原告之請求，被告收入不是很穩定等語，
    以資抗辯。並聲明：原告之訴駁回。
三、本院之判斷：
（一）按因故意或過失，不法侵害他人之權利者，負損害賠償責
      任。故意以背於善良風俗之方法，加損害於他人者亦同。
      數人共同不法侵害他人之權利者，連帶負損害賠償責任，
      造意人及幫助人，視為共同行為人。民法第184條第1項、
      第185條分別定有明文。而民法第185條第1項前段所謂之
      數人共同不法侵害他人之權利，係指數人所為之不法加害
      行為，具有客觀之共同關聯性（即所謂「行為關連共同」
      ），且均具備侵權行為之要件而言（最高法院66年台上字
      第2115號判例要旨參照）。是各行為人若皆有侵害被害人
      權利或利益之不法行為，並致生損害，又各行為人主觀上
      有故意或過失，且其加害行為與被害人所受損害間具有相
      當因果關係時，各行為人即應對被害者負擔連帶損害賠償
      責任，不以加害人間有犯意聯絡為必要。
（二）經查，被告因上行為，經本院刑事庭認定成立幫助犯詐欺
      取財罪，判處有期徒刑4月乙節，有卷附本院111年度審簡
      字第295號刑事判決及刑事卷宗可佐，且為被告所不爭執
      ，原告此部分主張，自堪信實。而因被告交付系爭銀行帳
      戶之網路銀行帳號、密碼之行為，係造成原告受有101萬
      元財產上損害之加害行為之一，與詐欺集團成員對原告所
      為之詐欺行為間，有客觀上之行為關聯共同存在，故被告
      與詐欺集團成員之行為對原告而言即構成共同侵權行為，
      被告自應與詐欺集團成員就原告所受101萬元損害負連帶
      損害賠償責任，不以其是否與詐欺集團間有犯意聯絡為必
      要。被告固辯稱不同意原告之請求，收入不是很穩定云云
      。然被告上開陳述縱令屬實，亦僅係履行及清償能力之問
      題，並不影響其應負之責任，故被告前揭抗辯，尚無足採
      。是原告依侵權行為之法律關係，請求被告給付100萬元
      及遲延利息，自屬有據。
四、從而，原告依侵權行為法律關係，請求被告給付100萬元及
    自起訴狀繕本送達翌日即111年5月21日起（見附民卷第8-1
    頁）至清償日止，按週年利率5%計算之利息，為有理由，應
    予准許。又本件係適用簡易程序，所為被告敗訴之判決，應
    依職權宣告假執行，原告此部分假執行之聲請，僅係促使法
    院職權發動，無庸另予准駁之表示。
五、本件損害賠償事件乃刑事附帶民事訴訟，由本院刑事庭移送
    前來，迄本院言詞辯論終結止，當事人並無裁判費或其他訴
    訟費用之支出，自無諭知訴訟費用負擔之必要，併此指明。
中　　華　　民　　國　　111 　年　　12　　月　　5 　　日
                  內湖簡易庭  法  官  林銘宏
本件為正本係照原本作成。     
如不服本判決，應於送達後20日內，向本院提出上訴狀並表明上
訴理由，如於本判決宣示後送達前提起上訴者，應於判決送達後
20日內補提上訴理由書（須附繕本）。
中　　華　　民　　國　　111 　年　　12　　月　　5 　　日
                              書記官  許秋莉